---
title: "借助RSQLite包在R中执行SQL语句"
author: "王柳盈"
date: "2017年1月23日"
output: word_document
---

```{r setup, include=FALSE}
knitr::opts_chunk$set(echo = TRUE)
```


###SQL:一种与数据库通信的语言

关系型数据库（RDBMS）是基于关系模型的特定类型数据库管理管理系统，它的强大在于足够通用和灵活，可以保存**所有**不同类型的数据结构。目前流行的RDBMS有Oracle, MySQL, Microsoft SQL Server, SQLite等。

SQL则是与RDBMS通信的**通用**语言，在刚刚提到的所有DBMS里，同一句SQL语句总能得到相同的结果。

SQL语言可用于如下任务：

* *数据控制语言(Data Control Language, DCL)* 进行精细的用户权限定义
* *数据定义语言(Data Definition Language, DDL)* 定义数据结构及其关系 
* *数据操作语言(Data Manipulation Language, DML)* 填写和提取信息
* *事务控制语言(Transacion Control Language,TCL)* 提交或回滚之前的查询操作


……好我猜大家看定义已经看烦了（其实是我不想写了），说了这么多其实中心思想就是：**这货很有用！** 让我们赶紧进入正题吧！

###RSQLite
在R中有多个可以连接DBMS的包，最常见的是RSQLite和RODBC。后者需要依赖ODBC(Open Database Connectivity， 开放数据库连接)驱动，用人话说就是用之前还要装一些驱动程序，所以本文我们不用它！但是它也很好用，同样可以用来处理CSV，XLS/XLSX格式（导入EXCEL文件就要用它啦~）。我们使用RSQLite包，它依赖于R中原有的DBI组件，是迄今为止唯一能做到**跨多个平台开机即用**的组件包。

###示例数据

我们用的数据是由Francisco S. Velazquez采集的Pokemon数据，真是无（meng）聊（dao）透（bao）顶（zha）。

###开工！

####连接

首先我们要做的当然是加载package连接到数据库啦
```{r}
library(RSQLite)
sqlite <- dbDriver("SQLite")
file.exists("pokedex.sqlite")
con <- dbConnect(sqlite, "pokedex.sqlite")
```
dbDriver用来指定所使用的驱动，dbConnect用来建立连接信息

####一些简单操作

有一些简单操作其实不需要用到SQL语言，但是有必要交代一下
```{r,eval=FALSE}
dbGetInfo(con)#获取数据库基本信息
dbListTables(con)#列出数据库中的所有表

##事务控制
dbBeginTransaction(con)#设置保存点
dbRollback(con)#回滚操作
dbCommit(con)#提交操作
```
解释一下事务控制。一般而言，我们对数据库发出的修改命令都是永久性的，但事务控制支持我们设置一个保存点，然后对数据进行临时修改，如果发生错误，使用回滚命令即可回复到最近一个保存点；如确认进行修改，则可进行提交。

```{r, eval=FALSE}

pokemon <- dbReadTable(con, "pokemon")#将数据库中的表读入R并存储
dbWriteTable(con, "test", pokemon)#直接将一张表写入数据库
dbExistsTable(con, "test")#查看某表是否存在
dbRemoveTable(con, "test")#删除这张表
##查看数据类型
dbDataType(con, pokemon$id)
dbDataType(con, pokemon$base_experience)
```

####用到SQL语言的查询

具体套路就一个，先把SQL语句写成字符串格式，然后用dbGetQuery()发送查询。
```{r,eval=FALSE}
sql <- "SQL language"
dbGetQuery(con,sql)
```

除了用户权限的设定DCL，在SQLite驱动下无法实现，其它所有的SQL语句都可以用这个思路实现。这里仅给出一些例子供大家复习，SQL的水太深了，更多细节大伙儿自个探索哈！


我们可以用SQL创建新的表、在表中插入值，或对表中数据进行修改：
```{r}
#创建表 
sql <- "CREATE  TABLE  mytest (
id INTEGER  NOT  NULL  ,
identifier VARCHAR(100) NOT  NULL  ,
generation_id INTEGER NOT  NULL  ,
evolution_chain_id INTEGER NOT NULL  ,
PRIMARY  KEY  (id)
) ;"
dbGetQuery(con, sql)
dbReadTable(con,"mytest")

#往表中填数据
sql <- "INSERT INTO mytest (id, identifier,
              generation_id, evolution_chain_id)
        VALUES  (1, 'bulbasaur', 1, 1),
                (2, 'ivysaur', 1, 1),
                (3, 'venusaur', 1, 1),
                (4, 'charmander', 1, 2),
                (5, 'charmenleon', 1, 2);"
dbGetQuery(con, sql)
dbReadTable(con,"mytest")

#对表进行修改
sql <- "ALTER  TABLE  mytest ADD  COLUMN  color_id INT  ; "
dbGetQuery(con, sql)
dbReadTable(con,"mytest")

#删除某行数据
sql <- "DELETE  FROM  mytest WHERE  identifier = 'bulbasaur' ;"
dbGetQuery(con, sql)
dbReadTable(con, "mytest")

#删除表
sql <- "DROP TABLE mytest"
dbGetQuery(con, sql)#也可以用dbRemoveTable()方法
```

最好用的就是各种检索，各种join
```{r}
#检索体重超过4000的pokemon
sql <- "SELECT * FROM pokemon
        WHERE weight >=4000 ;"
dbGetQuery(con, sql)

#检索名字中带有Nido的pokemon
sql <- "SELECT identifier FROM pokemon_species
        WHERE identifier LIKE '%Nido%' ;"
dbGetQuery(con, sql)

#检索体重超过4000的pokemon（联合表查询）
sql <- "SELECT pokemon.id, identifier, height, weight FROM pokemon
        INNER JOIN pokemon_species 
          ON pokemon.species_id = pokemon_species.id
        WHERE weight >= 4000 ;"
dbGetQuery(con, sql)

#按种类计算pokemon的平均身高、体重并列出身高超过50的pokemon
sql <- "SELECT identifier, AVG(height), AVG(weight) FROM pokemon
        INNER JOIN pokemon_species
          ON pokemon.species_id = pokemon_species.id
        GROUP BY pokemon.species_id
          HAVING AVG(height) >= 50 ;"
dbGetQuery(con,sql)


```

`dbGetQuery()`还有一个孪生兄弟叫`dbSendQuery()`,但是这个兄弟比较懒，`dbGetQuery()`会将返回值整理成`data.frame`输出，`dbSendQuery()`则不会输出，本次都要它老婆`fetch()`来敲打它一下下才会把结果吐出来。
```{r,eval=FALSE}
test <- dbSendQuery(con, sql)
fetch(test)
```

最后，一定要记得关闭数据库哦！
```{r}
dbDisconnect(con)
```

###补充

好啦，这个萌到爆炸的数据库送给你们~
https://github.com/kikin81/pokemon-sqlite/blob/master/pokedex.sqlite
